臺灣高等法院刑事判決　　　　　　　 100年度上訴字第1098號
上　訴　人　　張朝雄
即　被　告
　　　　　　　林宗漢
上列上訴人即被告因違反槍砲彈藥刀械管制條例等案件，不服臺
灣板橋地方法院九十九年度訴字第二四七八號，中華民國一００
年一月十三日第一審判決（起訴案號：臺灣板橋地方法院檢察署
九十八年度偵字第三四三０三號、第三四三０四號），提起上訴
，本院判決如下：
    主  文
上訴駁回。
    理  由
一、依刑事訴訟法第三百五十條、第三百六十一條、第三百六十
    二條、第三百六十七條規定，不服地方法院之第一審判決而
    上訴者，須提出上訴書狀，並應敘述具體理由，為上訴必備
    之程式；其所提出之書狀未敘述上訴理由，或僅曾以言詞陳
    述上訴理由者，均應於上訴期間屆滿後二十日內補提理由書
    於第一審法院。第一審法院經形式審查，認逾期未補提上訴
    理由者，應定期間先命補正；逾期未補正者，為上訴不合法
    律上之程式，應以裁定駁回。倘已提出上訴理由，但所提非
    屬具體理由者，則由第二審法院以上訴不合法律上之程式，
    判決駁回。而所謂具體理由，必係依據卷內既有訴訟資料或
    提出新事證，指摘或表明第一審判決有何採證認事、用法或
    量刑等足以影響判決本旨之不當或違法，而構成應予撤銷之
    具體事由，始克當之（例如：依憑證據法則具體指出所採證
    據何以不具證據能力，或依憑卷證資料，明確指出所為證據
    證明力之判斷如何違背經驗、論理法則）；倘僅泛言原判決
    認定事實錯誤、違背法令、量刑失之過重或輕縱，而未依上
    揭意旨指出具體事由，即與第二審上訴制度旨在請求第二審
    法院撤銷、變更第一審不當或違法之判決，以實現個案救濟
    之立法目的不合（最高法院九十七年度台上字第八九二號判
    決參照）。亦即所謂具體上訴理由：(一)須指出原判決有不
    當或違法之處；(二)須依據卷內既有訴訟資料或提出新事實
    、新証據為具體指摘；(三)所指判決不當、違法情形須實際
    上存在；(四)所指判決不當、違法情形須足以構成撤銷原判
    決之理由。
二、上訴意旨：
    (一)上訴人即被告張朝雄上訴意旨略以：對槍砲部分，係為朋
      友寄放，上訴人在不知情況下被查獲；另共同製造第四級
      毒品部分，被告犯後已深感侮意，懇請給一自新機會，從
      輕量刑等語。
    (二)上訴人即被告林宗漢上訴意旨則以：本件被告於偵查及原
      審對本案製造第四級毒品犯行均坦承不諱，應有毒品危害
      防制條例第十七條第二項規定之適用，原審未依該規定減
      刑。又本件原審亦認被告素行並非惡劣，且犯後自始坦承
      不諱，被告並已深切悔悟，絕不再犯，請參酌刑法第五十
      七條及第五十九條之規定從新量刑，以勵自新等語。
三、經核，原判決以二被告自始坦認共同製造第四級毒品假麻黃
    犯行不諱，互核一致，並有查獲製毒工廠現場勘察報告、
    現場圖、照片及製毒使用之燒杯、量杯、幫浦、瓦斯爐、馬
    達、水管、脫水機、封口機、高溫燈組、電子磅秤、濾網、
    濾紙、試管、PH計、試紙、活性炭等工具，及鹽酸、丙酮、
    氫氧化鈉、鹽酸假麻黃錠、冰醋酸、甲醇、過敏寧、鼻敏
    寧等原料；暨經鑑驗各種純度之假麻黃製品扣案足資佐証
    ，認二被告本案製造第四級毒品假麻黃之犯行，事証明確
    ，認事用法均無違誤。並審酌被告二人之素行，及均值青壯
    年，且具謀生能力，竟不思以正途獲取所需財物，無視國家
    杜絕毒品犯罪之嚴令峻刑，猶共同製造第四級毒品假麻黃殮
    ，實已肇生他人製造第二級毒品之惡源，足以戕害他人身心
    健康及敗壞社會治安風氣，且被告二人先後製得之假麻黃殮
    成品及半成品，總重約達卅九公斤餘，其中約廿一公斤業已
    流通在外，其數量之龐大，對他人身心健康與社會秩序之維
    護，殊已構成重大之危害，被告二人所為，至屬不該，本應
    嚴懲不貸，況二人於本案製造第四級毒品之犯罪動機與目的
    ，亦無有任何情堪憫恕或特別可原之處，並參酌被告二人於
    本案所扮演之角色、分工與情節，兼衡二人犯罪之動機與目
    的、犯罪時未受特別刺激、手段與情節、二人智識程度平日
    生活與經濟狀況，被告張朝雄依累犯及自白先加後減量處徒
    刑五年六月，併科罰金新台幣四十萬元；被告林宗漢亦依自
    白酌減量處徒刑五年，併科罰金新台幣三十萬元，均稱妥適
    。被告張朝雄此部分上訴具狀泛以深感侮意，請求從輕量刑
    ，暨未指出原判決有不當或違法之處；復未依據卷內既有訴
    訟資料或提出新事証為具體指摘。另及被告林宗漢上訴指摘
    未依自白減刑或請求依刑法第五十九條酌減，均經原審於理
    由已載明依毒品危害防制條例第十七條第二項規定減刑（原
    判決第二二頁）及被告無何情堪憫恕或特別可原之處（原判
    決第二五頁），是其所指判決不當、違法情形，實際上不存
    在，揆諸前揭規定說明，均難認屬具體上訴理由。
四、另核，就被告張朝雄上訴指稱受寄槍彈不知情一節，亦據其
    於原審矢口否認，然原判決亦於理由二、(三)詳載同案被告林
    宗漢結証於查獲一個月前，張朝雄即已告知其受寄槍彈，及
    於警搜索時，張朝雄恰於擦拭槍枝，且嗣對受寄情節前後供
    述反覆不一等情，認所辯不知情云云，均不足採（原判決第
    一三～一五頁）。是被告再泛稱受寄不知情一語上訴，暨未
    指出原判決有不當或違法之處；復未依據卷內既有訴訟資料
    或提出新事証為具體指摘，揆諸前揭規定說明，此部分上訴
    指摘，亦難認屬具體上訴理由。
五、綜上，本件二被告上訴均不合法律上程式，爰不經言詞辯論
    程序，均逕予駁回。
六、據上論斷，應依刑事訴訟法第三百六十七條前段、第三百七
    十二條，判決如主文。
中    華    民    國   一○○   年   四   月   廿八   日
                  刑事第四庭審判長法  官  陳筱珮
                                  法  官  孫惠琳
                                  法  官  陳玉雲
以上正本證明與原本無異。
如不服本判決，應於收受送達後10日內向本院提出上訴書狀，其
未敘述上訴之理由者並得於提起上訴後10日內向本院補提理由書
（均須按他造當事人之人數附繕本）「切勿逕送上級法院」。
                                  書記官  柳秋月
中    華    民    國   100    年    4     月    29    日